臺灣臺中地方法院刑事判決　　　　　　　　　　　　　九十四年度訴字第七二號
　　公　訴　人　台灣台中地方法院檢察署檢察官
　　被　　　告　甲○○
右列被告因槍砲彈藥刀械管制條例等案件，經檢察官提起公訴（九十三年度偵字第二
二０七二號），本院判決如左：
    主  文
甲○○未經許可，持有可發射子彈具有殺傷力之改造手槍，處有期徒刑壹年貳月，併
科罰金新台幣參萬元，罰金如易服勞役，以參佰元（即新台幣玖佰元）折算壹日，扣
案之仿ＨＩＧＨ  ＳＴＡＮＤＡＲＤ廠ＤＥＲＲＩＮＧＥＲ  ＤＭ－１０１型雙管手
槍製造之玩具手槍車通槍管內阻鐵改造而成之改造手槍壹支（槍枝管制編號0000
000000）沒收；又意圖為自己不法之所有，以詐術使人將本人之物交付，處有
期徒刑參月，應執行有期徒刑壹年肆月，併科罰金新台幣參萬元，罰金如易服勞役，
以參佰元（即新台幣玖佰元）折算壹日，扣案之仿ＨＩＧＨ  ＳＴＡＮＤＡＲＤ廠Ｄ
ＥＲＲＩＮＧＥＲ  ＤＭ－１０１型雙管手槍製造之玩具手槍車通槍管內阻鐵改造而
成之改造手槍壹支（槍枝管制編號0000000000）沒收。
    犯罪事實
一、甲○○於民國九十三年十一月八日十九時許，在台中市○○路老人公園內，拾獲
    不詳姓名者所棄置可發射子彈具有殺傷力之仿ＨＩＧＨ  ＳＴＡＮＤＡＲＤ廠Ｄ
    ＥＲＲＩＮＧＥＲ  ＤＭ－１０１型雙管手槍製造之玩具手槍車通槍管內阻鐵改
    造而成之改造手槍一支，竟未經許可予以持有，攜回藏置在台中市○○區○○路
    正興巷五弄三號住處庭院紙箱內之手提袋裡面。復因缺錢花用，意圖為自己不法
    之所有，於九十三年十一月十三日十一時許，在上開住處，向其父乙○○詐稱其
    認識一個老闆，要購買乙○○所有之浪琴牌手錶，但須先讓該老闆看手錶等語，
    使乙○○信以為真，將所有價值約新台幣二萬元之浪琴牌手錶一只交付甲○○，
    甲○○取得該手錶後，即持之向友人質借現金新台幣三千元花用，遲未歸還該手
    錶，乙○○始知受騙。嗣因乙○○提出告訴及告發，經警於九十三年十一月十三
    日十四時三十分許，在上開住處庭院扣得該具有殺傷力之改造手槍一支（同時扣
    得不具殺傷力之子彈、彈殼合計二十五顆），而查獲上情。
二、案經台中市警察局第五分局報請台灣台中地方法院檢察署檢察官偵查起訴。
    理  由
一、訊據被告甲○○對於右揭詐欺取財之犯罪事實坦承不諱，核與告訴人乙○○指訴
    之情節相符，此部分事證已明。另被告雖否認未經許可持有可發射子彈具有殺傷
    力之改造手槍犯行，辯稱伊於九十三年十一月八日十九時許，在台中市○○路老
    人公園內撿到扣案之改造手槍，拿回台中市○○區○○路正興巷五弄三號住處，
    放在庭院紙箱內，原要拿去警察局，因當時吸毒，不敢拿去，伊無持有該改造手
    槍之意思云云。然查扣案之改造手槍一支，係因告發人乙○○之告發，為警於九
    十三年十一月十三日十四時三十分許，在台中市○○區○○路正興巷五弄三號被
    告住處庭院紙箱內之手提袋裡面查獲等情，業據告發人乙○○於警訊、偵查中供
    述綦詳，並有改造手槍一支扣案及台中市警察局第五分局水湳派出所搜索、扣押
    筆錄、扣押物品目錄表各一份、照片六張附卷可稽。而扣案之改造手槍一支（槍
    枝管制編號0000000000），經內政部警政署刑事警察局鑑定結果，認
    係仿ＨＩＧＨ  ＳＴＡＮＤＡＲＤ廠ＤＥＲＲＩＮＧＥＲ  ＤＭ－１０１型雙管
    手槍製造之玩具手槍車通槍管內阻鐵改造而成，機械性能良好，可擊發適用子彈
    ，具有殺傷力，復有該局槍彈鑑定書在卷足憑。依常情，被告苟無持有該改造手
    槍之犯意，自應於拾獲該改造手槍當時，即持向警方報繳或通知警方到場處理，
    焉會攜回藏置在台中市○○區○○路正興巷五弄三號住處庭院紙箱內之手提袋裡
    面長達五日，迄告發人乙○○之告發，始為警查獲？參以告發人乙○○於偵查中
    供稱伊發現手提袋內有槍彈，即打電話給被告，要被告拿走，被告說會回來拿等
    語，益徵被告確有持有該改造手槍之犯意，被告所辯無非飾卸之詞，不足採信，
    其未經許可持有可發射子彈具有殺傷力之改造手槍犯行亦堪認定。
二、核被告所為，係犯修正前槍砲彈藥刀械管制條例第十一條第四項之未經許可持有
    可發射子彈具有殺傷力之改造手槍罪及刑法第三百三十九條第一項之詐欺取財罪
    。被告行為後，槍砲彈藥刀械管制條例業經總統於九十四年一月二十六日公佈修
    正，刪除該條例第十一條第四項未經許可，持有、寄藏或意圖販賣而陳列第一項
    所列槍砲者，處一年以上七年以下有期徒刑，併科新台幣七百萬元以下罰金之規
    定，改列該條例第八條第四項未經許可，持有、寄藏或意圖販賣而陳列第一項所
    列槍枝者，處三年以上十年以下有期徒刑，併科新台幣七百萬元以下罰金，比較
    修正前後之規定，以修正前之規定有利於被告，依刑法第二條第一項但書規定，
    本件自應適用修正前槍砲彈藥刀械管制條例第十一條第四項予以論罪科刑。又被
    告所犯上開二罪間，犯意各別，罪質互異，應予分論併科。爰審酌被告已有麻醉
    藥品管理條例、肅清煙毒條例、贓物等前科（分別經台灣高等法院台中分院及本
    院判處有期徒刑六月、三年六月、四月，定其應執行刑為有期徒刑四年二月，於
    八十七年二月三日假釋期滿執行完畢，見卷附台灣高等法院被告全國前案紀錄表
    ），仍不知悔改，未經許可持有可發射子彈具有殺傷力之改造手槍，雖危害社會
    治安，但未同時持有具殺傷力之適用子彈，亦未持之作為不法工具，情節尚非嚴
    重，事後坦承詐欺取財犯行，態度尚佳，及其犯罪動機、目的、手段、所生損害
    等一切情狀，處以如主文所示之刑，並諭知罰金易服勞役之折算標準及定其應執
    行刑。扣案之仿ＨＩＧＨ  ＳＴＡＮＤＡＲＤ廠ＤＥＲＲＩＮＧＥＲ  ＤＭ－１
    ０１型雙管手槍製造之玩具手槍車通槍管內阻鐵改造而成之改造手槍一支（槍枝
    管制編號0000000000），係違禁物，應依刑法第三十八條第一項第一
    款宣告沒收。
三、公訴意旨另以：被告於九十三年十一月八日十九時許，在台中市○○路老人公園
    內拾獲前開可發射子彈具有殺傷力之改造手槍一支，竟萌不法所有之意圖，予以
    侵占入己，因認被告此部分行為亦涉有刑法第三百三十七條之侵占遺失物罪嫌等
    語。按刑法第三百三十七條侵占遺失物罪之成立，以所侵占者係遺失物、漂流物
    或其他離本人所持有之物為限。查前開可發射子彈具有殺傷力之改造手槍一支，
    係槍砲彈藥刀械管制條例第四條所規定之槍砲，依同條例第五條規定，非經中央
    主管機關許可，不得製造、販賣、運輸、轉讓、出租、出借、持有、寄藏或陳列
    ，為違禁物，並非漂流物，一般人雖不易取得，但持有者亦非不可能棄置，本件
    被告所拾獲之前開可發射子彈具有殺傷力之改造手槍一支，卷內尚乏原持有者本
    人之資料，復無任何證據足資證明，該改造手槍確係原持有者本人所遺失或離本
    人所持有之物，自不能令被告負侵占遺失物罪責。而公訴人認被告此部分行為，
    與其前開未經許可持有可發射子彈具有殺傷力之改造手槍罪間，有方法結果之裁
    判上一罪關係，故不另為無罪之諭知。
據上論斷，應依刑事訴訟法第二百九十九條第一項前段，修正前槍砲彈藥刀械管制條
例第十一條第四項，刑法第二條第一項但書、第十一條前段、第三百三十九條第一項
、第四十二條第二項、第三十八條第一項第一款、第五十一條第五款，罰金罰鍰提高
標準條例第一條前段、第二條，判決如主文。
本案經檢察官丙○○到庭執行職務。
中      華      民      國      九十四      年      四    月  二十二    日
                                  台灣台中地方法院刑事第八庭
                                        審判長法  官  朱  光  國
                                              法  官  洪  俊  誠
                                              法  官  鍾  堯  航
右正本證明與原本無異。
如不服本判決，應於送達後十日內向本院提出上訴狀（須附繕本），上訴於台灣高等
法院台中分院。
                                              書記官
中      華      民      國      九十四      年      四    月  二十二    日
附錄論罪科刑法條
修正前槍砲彈藥刀械管制條例第十一條第四項：
未經許可，持有、寄藏或意圖販賣而陳列第一項所列槍砲者，處一年以上七年以下有
期徒刑，併科新台幣七百萬元以下罰金。
刑法第三百三十九條第一項：
意圖為自己或第三人不法之所有，以詐術使人將本人或第三人之物交付者，處五年以
下有期徒刑、拘役或科或併科一千元以下罰金。
